# 其他应付款转做收益的条件？

提问人：guoshaoli 时间：2012-11-22 09:34:31
公司账面有多笔长期挂账的其他应付款，账龄都在 10 年左右，转做了营业外收入。明细中有单位也有个人，其中部分单位工商已注销，部分单位还能查到正常经营信息。请考一下，这样处理妥当吗，如有不妥，还应补充哪些手续、资料。

回答人：chenyiwei
根据《企业会计准则第 22 号——金融工具确认和计量》第二十六条规定：“金融负债的现时义务全部或部分已经解除的，才能终止确认该金融负债或其一部分”。因此，能否终止确认金融负债，主要看其现时义务是否已经解除，即依据相关法律法规的规定，企业已不能被要求承担无条件地支付特定金额款项的偿还责任。 鉴于不恰当地转销负债将导致负债低估，因此基于谨慎的考虑，一般对于债务确认为“无需支付”及其转销，一般采用从严把握的原则。鉴于“已过诉讼时效”并不表明相关负债的实体性义务的解除（民法对实体性权利的保护年限为 20 年），仅仅表明对方丧失了“胜诉权”，即通过司法途径追讨该笔款项的权利，因此不能仅仅依据“已过诉讼时效”判断相关的现时义务已被解除。一般情况下，只有当出现以下情况之一时，才能认为“现时义务已解除”： （ 1 ）债权人已经关闭、注销，或者作为债权人的自然人已死亡，且无人承继该项债权； （ 2 ）债权人明确声明放弃该项债权。 因此，建议贵公司对这些长期挂帐的应付款项进行清理，确定其债权人是否存在上述两种情况之一，如果是，则可以将相应负债予以转销（但其转销影响应计入上述情况发生年度的损益）；如果不是，则相关的负债应当继续挂帐核算。